【裁判字號】    97,交易,735
【裁判日期】    971229
【裁判案由】    公共危險
【裁判全文】
臺灣臺北地方法院刑事判決             97年度交易字第735號
公  訴  人  臺灣臺北地方法院檢察署檢察官
被      告  甲○○
上列被告因公共危險案件，經檢察官提起公訴（97年度偵字第25
096 號），被告於本院審理中，就被訴事實為有罪之陳述，經本
院告知簡式審判程序意旨，並聽取公訴人及被告之意見後，本院
裁定依簡式審判程序審理，判決如下：
    主    文
甲○○服用酒類，不能安全駕駛動力交通工具而駕駛，累犯，處
有期徒刑陸月，如易科罰金，以新臺幣壹仟元折算壹日。
    犯罪事實
一、甲○○前於民國94年間，因酒後駕車案件，經本院以94年度
    北交簡字第2463號判決判處罰金確定，又於97年3 月間，再
    因酒後駕車案件，經臺灣南投地方法院以97年度投交簡字第
    173 號判決判處有期徒刑2 月確定，甫於97年5 月22日易科
    罰金執行完畢。猶不知悔改，於97年10月28日晚上7 時許，
    在其位於臺北市○○路397 巷6 號1 樓之古董店內，飲用威
    士忌約1 杯，已達不能安全駕駛動力交通工具之程度，仍逞
    能於當日晚上飲酒後，騎乘車牌號碼CHP-203 號之重機車離
    去，前往附近之頂好商店購物，途中適遇員警察覺其夜間未
    依規定使用燈光，駕駛行為異常，因而尾隨其前進，而於當
    晚8 時許，在臺北市○○路554 巷9 弄口執行盤檢，後又對
    其實施酒測，測得其呼氣酒精濃度高達每公升0.56毫克（MG
    /L），始知上情。
二、案經臺北市政府警察局中山分局報請臺灣臺北地方法院檢察
    署檢察官偵查起訴。
    理    由
一、程序部分：本件被告甲○○所犯係死刑、無期徒刑或最輕本
    刑為3 年以上有期徒刑以外之罪，其於審理中就被訴事實為
    有罪之陳述，經本院告知簡式審判程序之旨，並聽取當事人
    意見後，本院遂依刑事訴訟法第284 條之1 、第273 條之1
    第1 項規定裁定進行簡式審判程序，合先敘明。
二、上開事實，業據被告於97年12月24日審理中自白無誤，並有
    酒精測定紀錄表、車籍作業系統查詢認可資料、舉發違反道
    路交通管理事件通知單等件在卷可稽；且按刑法第185 條之
    3 規定以「不能安全駕駛動力交通工具」為犯罪構成要件，
    雖然實務上往往以法務部法檢字第001669號函示之呼氣酒精
    濃度是否超過每公升0.55毫克為判斷依據，惟行為人酒後是
    否已達不能安全駕駛動力交通工具之程度，仍應依具體個案
    審酌個別情形判斷之，究難逕以前開數據為唯一判斷標準。
    經查，當人飲酒後，若以呼氣酒精濃度測試器測得之呼氣濃
    度達到每公升0.5 毫克時，反應較慢，感覺減低，將影響駕
    駛；達到每公升0.75毫克時，思考與個性行為均會改變；達
    到每公升1.0 毫克時，步態不穩，噁心嘔吐，精神混惑不清
    晰；達到每公升1.5 毫克時，說話不清楚，感覺喪失，視力
    模糊；達到每公升2. 0毫克時，體溫與血糖均降低，肌肉控
    制差，甚至會導致癲癇發作；達到每公升3.5 毫克時，則已
    經神智不清，反射減低，甚至呼吸抑制，此有行政院國軍退
    除役官兵輔導委員會台北榮民總醫院以88年8 月5 日（88）
    北總內字第26868 號函示明確。本件被告為警查獲前有夜間
    未依規定使用燈光之異常駕駛行為，查獲後測得之呼氣酒精
    濃度達每公升0.56毫克，又未通過金雞獨立30秒之平衡檢測
    ，此觀諸卷附刑法第185 條之3 案件測試觀察紀錄表、生理
    平衡檢測表等件甚明，揆諸前揭說明，顯足認定酒精已使被
    告反應較慢、感覺減低而達不能安全駕駛動力交通工具之程
    度，是被告上開任意性自白核與事實相符而可採信，本案事
    證明確，被告犯行足堪認定，自應依法論科。
三、核被告所為，係犯刑法第185 條之3 之醉態駕駛罪。查被告
    前因酒後駕車案件，經臺灣南投地方法院以97年度投交簡字
    第173 號判決判處有期徒刑2 月確定，於97年5 月22日易科
    罰金執行完畢，此有臺灣高等法院被告前案紀錄表1 件附卷
    可參，其於5 年內故意再犯本件最重為有期徒刑以上之罪，
    為累犯，應依刑法第47條第1 項之規定加重其刑。爰審酌被
    告酒後注意力降低，已達不能安全駕駛動力交通工具之程度
    ，仍屢次逞能駕（騎）車，危及道路交通安全，且乏尊重其
    他用路人生命財產安全之觀念，然此次犯後坦承犯行，態度
    尚可，暨被告之素行、生活狀況（小康）、智識程度（小學
    肄業）等一切情狀，兼參酌公訴檢察官當庭求處刑度之意見
    ，量處如主文所示之刑，並諭知易科罰金之折算標準。
據上論斷，應依刑事訴訟法第284 條之1 、第273 條之1 第1 項
、第299 條第1 項前段，刑法第185 條之3 、第47條第1 項、第
41條第1 項前段，判決如主文。
本案經檢察官林冠佑到庭執行職務。
中    華    民    國    97    年    12    月    29    日
                  交通法庭    法  官  吳勇毅
以上正本證明與原本無異。
如不服本判決應於收受送達後10日內向本院提出上訴書狀，並應
敘述具體理由；其未敘述上訴理由者，應於上訴期間屆滿後20日
內向本院補提理由書（圴須按他造當事人之人數附繕本）「切勿
逕送上級法院」。
                              書記官  游秀珠
中    華    民    國    97    年    12    月    30    日
附錄本案論罪科刑法條全文：
中華民國刑法第185條之3
服用毒品、麻醉藥品、酒類或其他相類之物，不能安全駕駛動力
交通工具而駕駛者，處一年以下有期徒刑、拘役或科或併科十五
萬元以下罰金。


司法院資訊處製作；財團法人民間司法改革基金會備份。
